臺灣士林地方法院民事判決　　　　　　　93年度訴字第1160號
原　　　告　富媞有限公司（Grand Hill Group Ltd.）
法定代理人　丙○○
訴訟代理人　乙○○
複代理人　　謝諒獲　律師
　　　　　　　　　　送達代收.
被　　　告　Penipride UK Ltd.
　　　　　　　　　　tone .
　　　　　　　　　　7PN, .
兼法定代理
人　　　　　Parikh De.
被　　　告　BECCA
被　　　告　Westfield Ltd.
兼法定代理
人　　　　　B.M.OZA
上列當事人間履行契約等事件，本院於民國94年10月11日言詞辯
論終結，判決如下：
    主  文
被告BECCA 、Parikh Deepark、B.M.OZA 應連帶給付原告美金壹
萬伍仟肆佰伍拾肆元，及被告BECCA 、Parikh Deepark自民國九
十四年一月二十五日起，被告B.M.OZA 自民國九十四年一月二十
三日起，均至清償日止，按年息百分之五計算之利息。
被告Penipride UK Ltd. 、Westfield Ltd.應給付原告美金壹萬
伍仟肆佰伍拾肆元，及被告Penipride UK Ltd. 自民國九十四年
一月二十五日起，被告Westfield Ltd.自民國九十四年一月二十
三日起，均至清償日止，按年息百分之五計算之利息。
被告Parikh Deepark、BECCA 、Penipride UK Ltd. 應連帶給付
原告美金壹萬伍仟肆佰伍拾肆元，及自民國九十四年一月二十五
日起，至清償日止，按年息百分之五計算之利息。
被告B.M.OZA 、Westfield Ltd.應連帶給付原告美金壹萬伍仟肆
佰伍拾肆元，及自民國九十四年一月二十三日起，至清償日止，
按年息百分之五計算之利息。
本判決第一項至第四項，任一項之任一被告已履行一部或全部之
給付者，該項之其他被告及其餘各項之被告均免為一部或全部之
給付。
原告其餘之訴駁回。
訴訟費用由被告BECCA 、Parikh Deepark、B.M.OZA 連帶負擔四
分之一；被告Penipride UK Ltd. 、Westfield Ltd.負擔四分之
一；被告Parikh Deepark、BECCA 、Penipride UK Ltd. 連帶負
擔四分之一；被告B.M.OZA 、Westfield Ltd.連帶負擔四分之一
。
本判決第一項至第四項於原告以新台幣壹拾柒萬元為被告BECCA
、Parikh Deepark、B.M.OZA、Penipride UK　Ltd.、Westfield
  Ltd.供擔保後，得假執行。
原告其餘假執行之聲請駁回。
    事實及理由
一、本件被告等經合法通知，未於言詞辯論期日到場，核無民事
    訴訟法第386 條各款所列情形，爰依原告之聲請，由其一造
    辯論而為判決。
二、按法律行為發生債之關係者，其成立要件及效力，依當事人
    意思定其應適用之法律。當事人意思不明時，同國籍者依其
    本國法，國籍不同者依行為地法，行為地不同者以發要約通
    知地為行為地，如相對人於承諾時不知其發要約通知地者，
    以要約人之住所地視為行為地。行為地，如兼跨二國以上或
    不屬於任何國家時，依履行地法。又關於由侵權行為而生之
    債，依侵權行為地法。涉外民事法律適用法第6 條第1 項、
    第2 項、第9 條第1 項分別定有明文。本件被告等為外國公
    司及外國人，係屬涉外事件。又原告本於買賣契約請求被告
    連帶給付買賣價金，原告就被告下訂之要約為變更而為新要
    約經被告承諾（參見卷附訂單及商業發票），其行為地兼跨
    我國與英國，應以履行地即付款地之我國之法律為準據法。
    又原告本於侵權行為之法律關係請求被告連帶賠償損害，其
    侵權行為地在我國，亦應以我國法律為準據法。
三、得心證之理由：
　(一)原告主張：被告Penipride UK Ltd.、Westfield Ltd.共同
  　向原告購貨，被告Westfield Ltd.並以原告為受益人申請開
    發信用狀，雙方並約定被告應向原告公司所在地付款。原告
    分別於民國92年1 月9 日、2 月16日、3 月3 日、3 月9 日
    、4 月29日交貨予被告，惟被告Penipride UK Ltd. 、West
    field Ltd.卻積欠貨款美金269,507.62元未付，迭經催索，
    均置之不理。又被告Penipride UK Ltd.、Westfield Ltd.
    係未經認許成立之外國法人，被告Parikh Deepark（被告Pe
    nipride UK Ltd. 代表人）、BECCA （被告Penipride UK L
    td. 職員）、B.M.OZA （被告Westfield Ltd.代表人）分以
    被告Penipride UK Ltd. 、Westfield Ltd.之名義共同向原
    告購貨，詐騙貨物，依民法總則施行法第15條規定應與被告
    Penipride UK Ltd. 、Westfield Ltd.連帶負責。為此1.本
    於民法第184 條、185 條、民法總則施行法第15條規定，請
    求被告BECCA 、Parikh Deepark、B.M.OZA 連帶負損害賠償
    責任。2.本於民法第28條、第184 條、第185 條、第188 條
    及公司法第23條（含第8 條）、買賣契約、不當得利及民法
    總則施行法第15條規定，請求被告Penipride UK Ltd. 、We
    stfield Ltd.連帶負損害賠償責任及給付買賣價金。並請鈞
    院先審理關於侵權行為法律關係之請求，再擇一請求為原告
    勝訴之判決。又本件原告僅為一部請求，其餘請求將在他案
    另行起訴。並聲明：被告等應連帶給付原告美金15,454元，
    及自92年11月12日（最早之信用狀開狀日93年11月11日之次
    日）起至清償日止，按年息5%計算之利息。並願供擔保，請
    准宣告假執行。被告等則未於言詞辯論期日到場，亦未提出
    書狀作何聲明或陳述。
　(二)按當事人對於他造主張之事實，於言詞辯論時不爭執者，視
    同自認，民事訴訟法第280 條第1 項定有明文。又當事人對
    於他造主張之事實，已於相當時期受合法之通知，而於言詞
    辯論期日不到場，亦未提出準備書狀爭執者，準用上開規定
    ，同法條第4 項規定甚明。本件被告等對於原告主張之事實
    ，已於相當時期受合法之通知，而於言詞辯論期日不到場，
    亦未提出準備書狀爭執，應視同自認。依民事訴訟法第279
    條第1 項規定，原告就其主張被告Parikh Deepark、BECCA
    、B.M.OZA 分以被告Penipride UK Ltd. 、Westfield Ltd.
    之名義共同向原告購貨，詐騙貨物之事實，無庸舉證，應認
    為真正。
  (三)按因故意或過失，不法侵害他人之權利者，負損害賠償責任
    。又數人共同不法侵害他人之權利者，連帶負損害賠償責任
    。民法第184 條第1 項前段、第185 條分別定有明文。被告
    Parikh　Deepark 、BECCA 、B.M.OZA 共同向原告詐騙貨物
    ，自應連帶負損害賠償責任。次按未經認許其成立之外國法
    人，以其名義與他人為法律行為者，其行為人就該法律行為
    應與該外國法人負連帶責任，民法總則施行法第15條固定有
    明文。然該所謂法律行為，並不包括屬於自然事實之侵權行
    為在內。換言之，未經認許其成立之外國法人並不與其行為
    人負連帶侵權行為責任。被告Penipride UK Ltd. 、Westfi
    eld Ltd.係未經認許成立之外國法人。被告Parikh　Deepar
    k 、BECCA 、B.M.OZ A分以被告Penipride UK Ltd. 、West
    field Ltd.之名義共同向原告購貨，被告Parikh　Deepark
    、BECCA 應與被告Penipride UK Ltd. 連帶負給付買賣價金
    之責，而被告B.M.OZA 應與被告Westfield Ltd.連帶負給付
    買賣價金之責。惟被告Penipride UK Ltd. 、Westfield Lt
    d.並不與被告Parikh　Deepark 、BECCA 、B.M.OZA 連帶負
    侵權行為責任。原告本於民法第184 條、185 條、第188 條
    、公司法第23條、第8 條，請求被告Penipride UK Ltd. 、
    Westfield Ltd.連帶負損害賠償責任，洵屬無據。又原告之
    訴訟標的雖有數項，而僅有單一之聲明，法院應就所主張之
    數項標的逐一審判，如其中一項請求為有理由，即可為原告
    勝訴之判決，就他項標的無須更為審判，是本件原告關於不
    當利之請求，無審究之必要，併此敘明。
  (四)按給付無確定期限者，債務人於債權人得請求給付時，經其
    催告而未為給付，自受催告時起，負遲延責任。其經債權人
    起訴而送達訴狀，或依督促程序送達支付命令，或為其他相
    類之行為，與催告有同一效力；遲延之債務，以支付金錢為
    標的者，債權人得請求依法定利率計算之遲延利息；應付利
    息之債務，其利率未經約定，亦無法律可據者，週年利率為
    5%；民法第229 條第2 項、第233 條第1 項、第203 條分別
    定有明文。從而，原告1.本於民法第184 條、185 條規定，
    請求被告BECCA 、Parikh Deepark、B.M.OZA 連帶賠償美金
    15,454元，及被告BECCA 、Parikh Deepark自94年1 月25日
    （即起訴狀繕本送達翌日）起，被告B.M.OZA 自94年1 月23
    日（即起訴狀繕本送達翌日）起，均至清償日，按年息5%計
    算之利息。2.本於買賣契約，請求被告Penipride UK Ltd.
    、Westfield Ltd.給付美金15,454元，及被告Penipride UK
    　Ltd.自94年1 月25日（即起訴狀繕本送達翌日）起，被告
    Westfield Ltd. 自94年1 月23日（即起訴狀繕本送達翌日
    ）起，均至清償日止，按年息5%計算之利息。3.本於民法總
    則施行法第15條規定，請求被告Parikh Deepark、BECCA 、
    Penipride UK Ltd. 連帶給付美金15,454元，及自94年1 月
    25日起，按年息5%計算之利息。4.本於民法總則施行法第1
    5 條規定，請求被告B.M.OZA 、Westfield Ltd.連帶給付美
    金15,454 元，及自94年1 月23日起，按年息5%計算之利息
    。為有理由，應予准許。逾此部分之請求，為無理由，應予
    駁回。又右揭1.至4.之債務，應成立不真正連帶債務，如其
    中一被告已履行給付，他被告於履行債權額範圍內即免給付
    義務。
  (四)本判決原告勝訴部分，原告陳明願供擔保，聲請宣告假執行
  　，核無不合，爰酌定相當擔保金額准許之。至原告敗訴部分
  　，其假執行之聲請失所附麗，應併予駁回。
四、訴訟費用負擔之依據：民事訴訟法第79條、第85條第2 項。
中　　華　　民　　國　　94　　年　　11　　月　　11　　日
                  民事第一庭  法  官  楊智勝
以上正本證明與原本無異。
如對本判決上訴須於判決送達後20日內向本院提出上訴狀。
中　　華　　民　　國　　94　　年　　11　　月　　15　　日
                              書記官  黃王雅寬
